【裁判字號】    94,訴,2144
【裁判日期】    950616
【裁判案由】    
【裁判全文】
臺灣彰化地方法院刑事判決              94年度訴字第2144號
公  訴  人  臺灣彰化地方法院檢察署檢察官
被      告  甲○○
上列被告因違反毒品危害防制條例案件，經檢察官提起公訴（九
十四年度毒偵字第五五八○號）及移送併辦（九十五年度毒偵字
第五○二號、九十五年度毒偵字第一二八四號），本院判決如下
：
    主      文
甲○○連續施用第一級毒品，累犯，處有期徒刑玖月，扣案之海
洛因貳包（其中壹包淨重零點伍捌公克，另壹包毛重零點陸公克
）沒收銷燬，扣案之注射針筒玖支、塑膠鏟管壹支、注射用水壹
瓶均沒收；又連續施用第二級毒品，累犯，處有期徒刑陸月，扣
案之甲基安非他命壹包（毛重零點伍公克）沒收銷燬，扣案之玻
璃吸食器貳支均沒收。主刑部分應執行有期徒刑壹年壹月。
    事實及理由
一、犯罪事實：
  (一)甲○○前於民國八十一年間，因違反肅清煙毒條例、贓物等
    案件，經本院分別判處有期徒刑確定，再經裁定定其應執行
    為有期徒刑四年二月，入獄服刑後，八十三年八月二十四日
    假釋出獄，惟其於假釋期間，又因違反肅清煙毒條例、麻醉
    藥品管理條例案件等案件，經本院判處應執行有期徒刑四年
    確定，此部分與前揭假釋後撤銷後所餘殘刑二年二月七日接
    續執行，至八十八年四月二十九日再度假釋出獄，惟其於假
    釋期間，又因施用毒品案件，經送觀察、勒戒之結果，認有
    繼續施用毒品之傾向而續送強制戒治，至九十年四月十二日
    停止戒治並付保護管束，同年十月二十九日保護管束期滿未
    經撤銷停止戒治處分而執行完畢，繼由台灣彰化地方法院檢
    察署檢察官以九十年度戒毒偵字第一六五六、一六五七、一
    六五八號為不起訴處分確定；前揭假釋因而遭撤銷，並入獄
    執行所餘殘刑二年五月十八日，至九十二年七月二十二日執
    行完畢出獄。
  (二)惟甲○○仍不思戒除毒癮，於前揭強制戒治執行完畢並釋放
    後五年內，又基於施用第一級毒品海洛因之概括犯意，自九
    十四年一月初某日起，至九十五年五月二日止，在其所居住
    位於彰化縣溪湖鎮○○路二三二號之住處，以將海洛因加水
    溶解後置於針筒內，而持之作靜脈注射之方式，連續施用第
    一級毒品海洛因多次，約每日施用一至二次。另基於施用第
    二級毒品甲基安非他命之概括犯意，自九十四年一月初某日
    起，至九十五年五月二日止，亦在同上住處，以將甲基安非
    他命置於玻璃管內點火燒烤成煙霧狀後再吸入體內之方式，
    連續施用第二級毒品甲基安非他命多次，約每三至四日施用
    一次。嗣先後於下列時、地為警查獲：(一)於九十四年十月二
    十五日上午十時三十五分許，警員持搜索票至甲○○住處執
    行搜索，當場查獲其所有之海洛因一包（淨重○‧五八公克
    ），供施用海洛因使用之注射針筒六支，及供施用甲基安非
    他命使用之玻璃吸食器二支等物；(二)於九十五年一月十九日
    下午十一時二十分許，在彰化縣員林鎮○○路○段與惠來西
    街口為警查獲，並扣得其所有之海洛因一包（毛重○‧六公
    克），及供施用海洛因使用之注射針筒一支；(三)於九十五年
    三月二十一日十二時四十分許，警員持搜索票前往其住處執
    行搜索，當場查獲其所有之甲基安非他命一包（毛重○‧五
    公克），及供施用海洛因使用之注射針筒二支、塑膠鏟管一
    支，及注射用水一瓶等物。
二、被告甲○○於準備程序中，就上述犯罪事實為有罪之陳述，
    且所犯係死刑、無期徒刑、最輕本刑為三年以上有期徒刑以
    外之罪，經本院合議庭依刑事訴訟法第二百七十三條之一第
    一項之規定，裁定由法官一人獨任進行簡式審判程序。
三、本案證據：
    (一)彰化縣警察局北斗分局委託檢驗尿液代號與真實姓名對照
      認證單（採尿日期：九十四年十月二十五日）。
    (二)彰化縣衛生局煙毒尿液檢驗成績書（文號：煙檢字第九四
      四七八八號）。
    (三)九十四年十月二十五日查扣之海洛因一包（淨重○‧五八
      公克），及法務部調查局鑑定通知書（文號：調科壹字第
      一四○○一二四○六號）。
    (四)九十四年十月二十五日查扣之注射針筒六支，及玻璃吸食
      器二支。
    (五)九十五年一月十九日查扣之海洛因一包（毛重○‧六公克
      ），及彰化縣警察局員林分局查獲涉嫌毒品危害防制條例
      毒品初步檢驗報告單（檢驗日期：九十五年一月二十日）
      ，與當天查扣之注射針筒一支。
    (六)彰化縣警察局溪湖分局委託檢驗尿液代號與真實姓名對照
      認證單（採尿日期：九十五年三月二十一日）。
    (七)詮昕科技股份有限公司濫用藥物尿液檢驗報告（報告編號
      ：第00000000號）。
    (八)九十五年三月二十一日扣案之甲基安非他命一包（毛重○
      ‧五公克），及彰化縣警察局溪湖分局查獲涉嫌毒品危害
      防制條例毒品初步檢驗報告單（檢驗日期：九十五年三月
      二十一日）。
    (九)九十五年三月二十一日扣案之注射針筒二支、塑膠鏟管一
      支、注射用水一瓶。
    (十)被告於本院審理時之自白。
    (十一)台灣高等法院被告全國前案紀錄表。
四、起訴書僅記載被告自九十四年初某日起，至九十四年十月二
    十四日下午十一時許止，多次施用海洛因之犯行，及自九十
    四年初某日起，至九十四年十月二十四日止，多次施用甲基
    安非他命之犯行，而未論及前揭事實欄所記載被告施用海洛
    因及甲基安非他命之其餘犯行，惟被告多次施用第一級毒品
    海洛因，及第二級毒品甲基安非他命之犯行，均時間緊接，
    犯罪構成要件相同，顯各係基於概括之犯意反覆為之，均為
    連續犯，依法應分別以一罪論處，而各具有裁判上一罪之關
    係，基於審判不可分原則，本院自應全部審理。
五、應依刑事訴訟法第二百七十三條之一第一項、第二百九十九
    條第一項前段、第三百十條之二、第四百五十四條第一項，
    毒品危害防制條例第十條、第十八條第一項前段，刑法第十
    一條前段、第五十六條、第四十七條、第五十一條第五款、
    第三十八條第一項第二款，判決如主文。
六、如不服本判決，應於判決送達後十日內，向本院提出上訴狀
    （須附繕本），上訴於台灣高等法院台中分院。
本案經檢察官張尹敏到庭執行職務。
中    華    民    國  九十五  年    六    月  十六    日
                  刑事第二庭          法  官  黃玉齡
以上正本證明與原本無異。
如不服本判決，應於判決送達後十日內向本院提出上訴狀 (須附
繕本 )。
中    華    民    國  九十五  年    六    月  十六    日
                                      書記官  林怡吟
附錄本案論罪科刑法條全文：
毒品危害防制條例第10條
(1)施用第一級毒品者，處6月以上5年以下有期徒刑。
(2)施用第二級毒品者，處3年以下有期徒刑。


司法院資訊處製作；財團法人民間司法改革基金會備份。
